# 请教陈老师关于分步出资与非货币出资的问题

提问人：helencrowhhy 时间：2021-04-08 11:33:02
请教一下陈老师以下情况下的会计处理：
A和B约定成立一家C，A占51%，B占49%，A以货币 510 万出资，B用自己的研发授权给C的形式取得49%股权。A已经出资 300 万，剩下的 2 年内出资完毕；B对C的授权协议已经签好，B即取得C 49%股权。同时C针对授权预付了B 200万资金，今后根据研发进度还需要支付 200 万给C。
以上情况，针对C: C账面上有A出的 300 万资金，需要确认B出资的无形资产 490 万吗？A还没出的 210 万需要确认为应收款项吗，还是等到收到的时候再确认为权益？

回答人：chenyiwei
不论是货币出资还是非货币出资，均需在出资资产实际完成交付（非货币财产还涉及财产权转移手续办理完毕）的前提下才能确认为被投资公司的资产，同时增加被投资公司的实收资本。因此，对于股东尚未交付的 210 万元货币出资，以及尚未完成授权手续和资料交割的研发授权，C公司均不能确认为其自身资产。